【裁判字號】    95,易,337
【裁判日期】    951108
【裁判案由】    竊盜
【裁判全文】
臺灣基隆地方法院刑事判決               95年度易字第337號
公  訴  人  臺灣基隆地方法院檢察署檢察官
被      告  庚○○
選任辯護人  劉邦川律師
上列被告因竊盜案件，經檢察官提起公訴（95年度偵字第3229號
），嗣經本院合議改採簡式審判程序審理，本院判決如下：
    主  文
庚○○連續攜帶兇器，踰越牆垣及毀越安全設備，於夜間侵入住
宅竊盜，處有期徒刑參年陸月。
    事  實
一、庚○○曾於民國91年間，因妨害風化案件，為臺灣桃園地方
    法院以91年度壢簡字第1275號判決，判處有期徒刑1年4月、
    緩刑3年確定；又於93年間，因竊盜案件，為臺灣板橋地方
    法院以93年度簡字第3626號判決，判處拘役55日確定；復因
    詐欺案件，經本院以94年度易字第2號判決，判處拘役50日
    確定，惟均未構成累犯。詎庚○○猶不知悔改，復基於意圖
    為自己不法之所有之概括犯意，連續於下列時、地竊取、詐
    欺他人財物：
(一)、(1)庚○○於95年5月27日晚間9時許，自基隆市○○區○○街
    70  號（該屋非供住宅使用，夜間亦無人看守，該屋係連棟
    透天建物之邊間，該屋係屋主丁○○開設「深美音樂教室」
    ）所在連棟建物旁正在施工而尚未裝設門窗之透天建物之4
    樓跨越基隆市○○區○○街70號4樓天台之女兒牆進入該天
    台，再以附近工地拾得之可對人之生命、身體法益造成危害
    而可供兇器使用之木棍1支、木梯1個攀爬4樓神明廳已上鎖
    之落地鋁門上方未上鎖之氣窗，並以上開木棍伸入之方式，
    打開落地鋁門之鎖栓後打開該落地鋁門進入之，下到1樓，
    竊取丁○○所有桌上型電腦1組（價值約新台幣 (下同)3500
    0元）及現金零錢約新臺幣（下同）500元。(2)庚○○於同日
    將竊來之上開電腦1組，攜至曹維麟所經營位在基隆市○○
    區○○路353號之鈦伝電腦科技有限公司（下稱鈦伝公司）
    ，以5000元之代價售與不知情之該公司職員鄭伊辰，鄭伊辰
    不知贓物屬性，誤以為庚○○對於該組電腦具有正當處分權
    ，陷於錯誤，而以上開價格允為收購。
(二)、(1)庚○○於95年6月10日下午3時至6時之間，自基隆市○○
    區○○街141巷4號住宅（為連棟透天住宅之邊間第2間）所
    在連棟建物旁正在施工而尚未裝設門窗之透天建物之4樓跨
    越僅約50公分之棟距，至基隆市○○區○○街141巷4號住宅
    所在之連棟建物之邊間4樓，再推開間隔基隆市○○區○○
    街141巷4號住宅與邊間住宅之窗戶而翻越之進入基隆市○○
    區○○街141巷4號住宅4樓，推開未上鎖之4樓神明廳之房門
    進入該住宅，先下到3樓，以不明器物挖掉丙○○已上鎖之
    房間房門喇叭鎖，進入該房內竊得丙○○所有之19吋電腦液
    晶螢幕1台（價值約10000元）；庚○○又進入3樓另一間未
    上鎖之房間內竊得丙○○之兄所有之另一台不詳型號之電腦
    液晶螢幕；繼之下2樓進入一間未關門之房間內竊取丙○○
    之姊之不詳型式之手機1支，又以不明器物挖掉2樓已上鎖之
    另一房間（丙○○之母之房間）房門喇叭鎖，進入該房內翻
    箱倒櫃，然因未有值錢財物而作罷。竊畢，再上到4樓，翻
    越丙○○宅與邊間宅之間隔窗戶逃遁。(2)庚○○於同日將竊
    來之上開19吋液晶螢幕1台，攜至曹維麟所經營之上開鈦伝
    公司，以3800元之代價售與不知情之曹維麟，曹維麟不知贓
    物屬性，誤以為庚○○對於該台螢幕具有正當處分權，陷於
    錯誤，而以上開價格允為收購。
(三)、(1)庚○○於95年6月15日晚間10時許，攜帶可對人之生命、
    身體法益造成危害而可供兇器使用之附近拾得之鐵鏟1支、
    磚頭1塊，自基隆市○○區○○街110巷52號住宅後方正在施
    工之透天住宅跨至基隆市○○區○○街110巷52號住宅2樓後
    陽台後端所設之採光罩，以附近工地所拾得之木梯置於該採
    光罩上，爬上該住宅2樓後陽台後方之女兒牆，再以上開鐵
    鏟破壞女兒牆上方所設鐵窗安全門之外加鎖頭，打開該鐵窗
    安全門後，又以上開磚頭打破鐵窗內側之1扇窗子玻璃，再
    翻越該窗進入該住宅2樓，在2樓未上鎖之戊○○之祖母房間
    內竊得玉耳環、玉戒指各1對（價值各約10000元、20000元
    ）、18K金戒指1只（10000元），又在2樓未上鎖之另一間房
    間內竊取17吋電腦螢幕1台，再走至3樓，在3樓未上鎖之整
    層主臥內之衣櫃內竊取NOKIA7250型式手機1支，在床頭櫃上
    竊取金雞1支（價值約20000元），在床頭櫃抽屜內竊取數位
    相機1台（價值約15000元）。竊畢，由1樓室內前方之窗戶
    爬出，再打開前院銅門而逃逸。(2)庚○○於同日晚間將竊來
    之金雞，拿至位在基隆市○○區○○路29號之金鷹銀樓，利
    用該銀樓人員不知贓物屬性而變賣該金雞，該銀樓人員陷於
    錯誤而允為收購，並交付庚○○10040元。庚○○另將上開
    竊得之數位相機，於不詳日期，利用網路，在臺北市○○○
    路○段附近，以2,000元之代價售與不知情之不詳之人，該人
    不知贓物屬性而與庚○○完成交易。
(四)、(1)庚○○於95年6月23日下午3時許，自基隆市○○區○○街
    141巷34號透天住宅1樓後側尚在施工中之透天住宅，翻越基
    隆市○○區○○街141巷34號透天住宅1樓後側之短牆進入該
    住宅1樓後陽台，以可對人之生命、身體法益造成危害而可
    供兇器使用之附近拾得之石頭、該住宅放置於1樓後陽台之
    修草用之長柄剪打破1樓後窗戶玻璃侵入之，上到2樓未上鎖
    之房間內，竊取乙○○所有電腦1部（價值約20000元）、鑽
    戒2只（價值約10000元）、鋼戒指1只（價值約2000元）、K
    金手環1條（價值約5000元）、手錶1只（價值約5000元）、
    現金紙鈔1000元。竊畢，由1樓正門揚長而去。(2)庚○○於
    同日將竊來之上開電腦1部，攜至曹維麟所經營之上開鈦伝
    公司，以3,500元之代價售與不知情之曹維麟，曹維麟不知
    贓物屬性，誤以為庚○○對於該台螢幕具有正當處分權，陷
    於錯誤，而以上開價格允為收購。
(五)、(1)庚○○於95年6月28日晚間8時許，利用基隆市○○區○○
    街120巷51之1號住宅之緊鄰且正在裝潢施工之隔壁建物之2
    或3樓前面房間冷氣洞口下方之水泥平台，跨越基隆市○○
    區○○街120巷51之1號住宅之前方之短欄杆進入該住宅2或3
    樓前方陽台，再打開該陽台未上鎖之落地窗侵入之，在3樓
    未上鎖之房間內竊取己○○所有電腦主機1部（價值約30000
    元）及現金400元。(2)庚○○於同日將竊來之上開電腦1部，
    攜至曹維麟所經營之上開鈦伝公司，以2500元之代價售與不
    知情之該公司職員鄭伊辰，鄭伊辰不知贓物屬性，誤以為庚○○對於該組電腦具有正當處分權，陷於錯誤，於庚○○書
    立轉讓切結書後，以上開價格允為收購。
(六)、(1)庚○○於95年6月30日下午1時許，自基隆市○○區○○街
    75巷43弄32號住宅之隔壁即基隆市○○區○○街75巷43弄30
    號1樓後方未上鎖之窗戶爬入之，再上到3樓陽台，攀爬跨越
    基隆市○○區○○街75巷43弄30號與32號3樓陽台之間隔鐵
    皮至32號3樓陽台，再打開32號3樓未上鎖之落地窗進入之，
    先在3樓未上鎖之房間內甲○○所有宏碁牌筆記型電腦1部（
    價值約40000元）、17吋液晶螢幕1台（價值約7000元），再
    下至2樓，在2樓未上鎖之房間內竊取鑲鑽金戒指1只（價值
    約8000元）、純金手鍊1條（價值約3000元）、純金戒指3只
    （價值約6000元）。(2)庚○○於同日將竊來之上開電腦1部
    、液晶螢幕1台，攜至曹維麟所經營之上開鈦伝公司，以700
    0元之代價售與不知情之該公司職員鄭伊辰，鄭伊辰不知贓
    物屬性，誤以為庚○○對於該組電腦具有正當處分權，陷於
    錯誤，於庚○○書立轉讓切結書後，以上開價格允為收購。
    又於同日拿上開竊得之金飾至位在基隆市○○區○○路26號
    財神銀樓，該銀樓人員不知贓物屬性，陷於錯誤，而以共
    26510元收購之。
二、嗣經警方比對庚○○犯上開一(二)犯行時所留下指紋與庚○○
    存檔指紋相符，並調得金鷹銀樓買入登記簿比對，而查知上
    情，乃執拘票於95年7月13日晚間10時許，至庚○○女友許
    卉羚位在基隆市○○路170號之住處逮捕庚○○，庚○○在
    屋內與警方僵持，至翌日凌晨1時許始開門就逮。
三、案經基隆市警察局第二分局報告臺灣基隆地方法院檢察署檢
    察官偵查起訴。
    理  由
一、訊據被告庚○○對於上開事實均供認不諱，核與被害人丁○○、丙○○、戊○○、乙○○、己○○、甲○○等人於警詢
    、偵訊、本院審理時之指訴證詞相符，亦與證人曹維麟、鄭
    伊辰之警訊證詞相符，並有轉讓切結書2紙、鈦伝公司日報
    表3紙、金飾買入登記簿2紙、現場指認照片多幀、內政部警
    政署刑事警察局95年6月26日刑紋字第0950092256號鑑驗書1
    份附卷可稽，本件事證明確，被告犯行足堪認定。
二、核被告如事實欄一(一)(1)、(四)(1)所為，係犯刑法第321條第1項
    第2款、第3款之加重竊盜罪，如事實欄一(二)(1)、(六)(1)所為，
    係犯刑法第321條第1項第2款之加重竊盜罪，如事實欄一(三)
    (1)所為，係犯刑法第321條第1項第1款、第2款、第3款之加
    重竊盜罪，如事實欄一(五)(1)所為，係犯刑法第321條第1項第
    1款、第2款之加重竊盜罪；被告如事實欄一(一)(2)至(六)(2)之變
    賣贓物之犯行，均係犯刑法第339條第1項之詐欺取財罪；公
    訴人所應適用之竊盜罪法條，除事實欄一(二)(1)外，均容有未
    洽，應逕行變更起訴法條；又公訴人未引用詐欺罪之法條，
    然起訴書犯罪事實欄已有記載，不影響起訴範圍。被告之竊
    盜犯行及詐欺取財犯行，各時間緊接，所犯各係構成要件相
    同之罪名，各顯基於概括犯意為之；又被告行為後，刑法第
    56條連續犯之規定，業於94年1月7日修正公布刪除，並於95
    年7月1日施行，則被告之犯行，因行為後新法業已刪除連續
    犯之規定，此刪除雖非犯罪構成要件之變更，但顯已影響行
    為人刑罰之法律效果，自屬法律有變更，依新法第2條第1項
    前段規定，比較新、舊法結果，仍應適用較有利於被告之行
    為時法律即舊法各論以連續犯（最高法院95年第8次刑事庭
    會議決議參照），其中加重竊盜罪並應論以情節最重之刑法
    第321條第1項第1款、第2款、第3款之攜帶兇器踰越牆垣及
    毀越安全設備於夜間侵入住宅竊盜罪，並各依修正前刑法第
    56條之規定加重其刑。被告所犯加重竊盜罪及詐欺取財罪間
    具有牽連犯之關係，依修正前即行為時之規定，應從一重之
    加重竊盜罪處斷；依修正後之刑法既已刪除牽連犯之規定，
    則所犯上述各罪應依數罪併罰之規定分論併罰，比較新舊法
    之規定，修正後之規定並非較有利於被告，依刑法第2條第1
    項前段之規定，應適用行為時之法律，即適用修正前刑法第
    55條牽連犯之規定，從一重之加重竊盜罪處斷。刑法第339
    條第1項係72年6月26日以前修正之刑法條文，該條項之罰金
    刑，按罰金罰鍰提高標準條例第一條前段之規定，提高（以
    銀元計）至十倍，而按95年6月24日修正公布、自95年7 月1
    日施行之刑法施行法第1條之1第2項前段之規定，該條項之
    罰金刑，提高（以新台幣計）至卅倍，二者經適用後之罰金
    刑提高規定並無不同，故被告所犯詐欺之法條，應逕依罰金
    罰鍰提高標準條例第1條前段之規定以提高罰金刑。修正刑
    法第33條第5款規定罰金刑係新台幣1000元以上，以百元計
    算之，而修正前該條款規定罰金刑係銀元1元以上，二者比
    較，以修正前該條款較有利於被告，然本案並無宣告被告罰
    金刑，且詐欺罪之法條因牽連犯之關係，並非從該罪處斷，
    是自毋庸比較該條修正前後之規定以適用之。又被告所犯詐
    欺罪之法條有罰金刑，而該罪又有上開加重情形，依修正刑
    法第67條規定，罰金刑之最高度及最低度同加重之，而依修
    正前刑法第68條之規定，罰金刑僅加重最高度，二者比較，
    修正刑法第67條並非有利於被告，自應適用修正前刑法第68
    條之規定。爰審酌被告犯罪手段、連續竊盜犯行次數、其於
    短期間內密集侵入重劃區內之透天建物犯案其之犯行對於社
    會及個人之危害甚大、竊盜及詐欺所得、其有如事實欄一所
    述犯罪前科均經法院輕判（有台灣高等法院被告前案紀錄表
    1紙可憑）竟仍不知悔改而犯下本案、犯後態度等一切情狀
    ，量處如主文所示之刑。
據上論斷，應依刑事訴訟法第273條之1第1項、第299條第1項前
段、第300條，刑法第2條第1項前段、（修正前）第56條、第321
條第1項第1款、第2款、第3款、第339條第1項、修正前第55條，
罰金罰鍰提高標準條例第1條前段，現行法規所定貨幣單位折算
新台幣條例第2條，判決如主文。
本案經檢察官辛○○到庭執行職務
中    華    民    國    95    年    11    月    8     日
                  刑事第四庭法    官  曾雨明
以上正本證明與原本無異。
對於本件判決如有不服，應於收受送達後10日內，向本院提出上
訴書狀，上訴於臺灣高等法院。
中    華    民    國    95    年    11    月    10    日
                            書 記 官  王靜敏
附錄論罪法條：
中華民國刑法第321條第1項第1款、第2款、第3款：
（加重竊盜罪）
犯竊盜罪而有左列情形之一者，處 6 月以上、 5 年以下有期徒
刑：
一  於夜間侵入住宅或有人居住之建築物、船艦或隱匿其內而犯
    之者。
二  毀越門扇、牆垣或其他安全設備而犯之者。
三  攜帶兇器而犯之者。
四  結夥三人以上而犯之者。
五  乘火災、水災或其他災害之際而犯之者。
六  在車站或埠頭而犯之者。
前項之未遂犯罰之。
中華民國刑法第339條第1項：
（普通詐欺罪）
意圖為自己或第三人不法之所有，以詐術使人將本人或第三人之
物交付者，處5年以下有期徒刑、拘役或科或併科1千元以下罰金
。
以前項方法得財產上不法之利益或使第三人得之者，亦同。
前二項之未遂犯罰之。


司法院資訊處製作；財團法人民間司法改革基金會備份。
